臺灣彰化地方法院北斗簡易庭小額民事判決
111年度斗小字第211號
原      告  富邦產物保險股份有限公司

法定代理人  賴榮崇
訴訟代理人  林揚軒
被      告  林根在

上列當事人間請求損害賠償事件，本院於民國111年7月26日言詞
辯論終結，判決如下：
    主    文
被告應給付原告新臺幣玖萬玖仟玖佰捌拾元及自民國一一一年五
月三日起至清償日止，按週年利率百分之五計算之利息。
訴訟費用新臺幣壹仟元由被告負擔。
本判決得假執行。
    理由要領
一、原告主張：
(一)被告於民國109年6月7日7時55分，駕駛車牌號碼000-0000號
    自用小客車，行經彰化縣○道○號201.1公里北向車道時，因
    變換車道不慎，撞擊被保險人拾藝景觀設計工程行所有，由
    訴外人黃國能所駕駛之車牌號碼000-0000號自小貨車（下稱
    系爭車輛），致系爭車輛車身受損。
(二)系爭車輛經估價修復金額新臺幣(下同)125,500元，已超過
    保險承保之理賠上限，回復原狀顯有重大困難，故被保險人
    依約報廢，扣除折舊率後賠付被保險人車體險全損保險金12
    2,980元【計算式：保額143,000×賠償率(1－14%)＝122,980元
    】，原告依保險法第53條規定，依法取得代位權。又上開賠
    付金額122,980元扣除受損車輛殘體拍賣所得價款23,000元
    後，被告尚須賠償99,980元。
(三)爰依民法第191條之2、第196條、保險法第53條規定提起本
    訴訟。並聲明：被告應給付原告99,980元，及自起訴狀繕本
    送達翌日起至清償日止，按年息5%計算之利息。
二、被告則以：被告對本件道路交通事故初步分析研判表沒有意
    見。
三、本院之判斷：
(一)原告主張之上開事實，業據其提出國道公路警察局道路交通
    事故當事人登記聯單、道路交通事故現場圖、道路交通事故
    初步分析研判表、汽車險理賠申請書、估價單、車損照片、
    損害賠償代位求償切結書影本等為證，並經本院向內政部警
    政署國道公路警察局第三公路警察大隊調取本件交通事故資
    料核閱屬實，且為被告所不爭執，應堪信為真實。
(二)按不法毀損他人之物者，被害人得請求賠償其物因毀損所減
    少之價額，民法第196條定有明文。又請求賠償物被毀損所
    減少之價值，得以修復費用為估定標準，但以必要者為限，
    例如修理材料以新品換舊品應予折舊（最高法院77年第9次
    民事庭會議決議參照）。經查，系爭車輛因毀損嚴重，無修
    復價值，經原告賠付車體險全損保險金122,980元予被保險
    人拾藝景觀設計工程行，經報廢系爭車輛後移轉相關權利予
    原告，系爭車輛殘體經原告標售，拍賣所得價款23,000元，
    有原告所提出之標售作業表電腦列印資料可參，且為被告所
    不爭執。系爭車輛因本件事故毀損嚴重，已無修復之價值，
    原告主張系爭車輛推定為全損，並經賠付全額保險金後以報
    廢處理，尚無不合。又系爭車輛經報廢後，其報廢車輛之殘
    體經標售之金額為23,000元，此金額既屬系爭車輛於事故發
    生後之殘存價值，即應自原告給付被保險人拾藝景觀設計工
    程行之保險金122,980元扣除，故原告得請求之金額應為99,
    980元（計算式：000000－00000＝99980）。
四、綜上所述，原告依民法第184條第1項、第191條之1、保險法
    第53條第1項規定，請求法院判決如主文第1項所示，為有理
    由，應予准許。
五、本件係就民事訴訟法第427條訴訟適用簡易程式所為被告敗
    訴之判決，爰依同法第389條第1項第3款之規定，職權宣告
    假執行。
六、本件事證已臻明確，兩造其餘攻擊防禦方法及所舉證據，經
    審酌結果，與本件判決結論均無影響，爰不一一論述，附此
    敘明。
七、訴訟費用負擔之依據：民事訴訟法第78條。
中    華    民    國   111    年     8    月    9     日
                  北斗簡易庭  法  官  丁兆嘉
以上正本係照原本作成。
如對判決上訴，應於判決送達後20日內向本院提出上訴狀。如委
任律師提起上訴者，應一併繳納上訴審裁判費。
中    華    民    國   111    年     8    月    9     日
                      　　    書記官　蔡政軒